臺灣高等法院臺南分院刑事裁定
109年度侵聲再字第105號
聲  請  人  張瑞約



代  理  人  黃鼎鈞律師
上列聲請人因聲請再審案件，對於本院106年度侵上訴字第733號
中華民國106年12月19日確定判決（臺灣雲林地方法院105年度侵
訴字第26號、臺灣雲林地方檢察署104年度偵字第4911號）聲請
再審，本院裁定如下：
    主  文
再審之聲請駁回。
    理  由
一、按法院認為無再審理由者，應以裁定駁回之，刑事訴訟法第
    434條第1項定有明文。又按有罪之判決確定後，因發現新事
    實或新證據，單獨或與先前之證據綜合判斷，「足認受有罪
    判決之人應受無罪、免訴、免刑或輕於原判決所認罪名之判
    決者」，為受判決人之利益，始得聲請再審，刑事訴訟法第
    420條第1項第6款規定甚明。此所謂「輕於原判決所認罪名
    」，係指與原判決所認之罪名比較，其法定刑較輕之相異罪
    名而言，例如原認放火罪實係失火罪，原認殺尊親屬罪實係
    普通殺人罪，原認血親和姦罪實係通姦罪等是；至於同一罪
    名之有無刑罰加減原因，如自首、未遂犯、累犯、連續犯等
    刑之加減，僅影響科刑範圍，但罪質不變，至於宣告刑之輕
    重，乃量刑問題，均非屬前揭法條所指罪名範圍，自不得據
    以再審（最高法院70年度第7次刑事庭會議決議、81年度台
    抗字第312號裁定、最高法院106年度台抗字第121、503號裁
    定、107年法律座談會刑事類提案第33號意旨參照)。　　
二、聲請人具狀聲請再審，經本院開庭訊問後，其聲請意旨略以
    ：
　㈠民國104年2月16日下午4時許，台西分局麥寮分駐所員警至聲
    請人家中告知聲請人涉嫌恐嚇取財及妨害自由等二罪，要求
    聲請人至警局製作筆錄，並由張金城（聲請人堂弟）陪同聲
    請人至麥寮分駐所，製作筆錄之員警蔡脩璋告知上開二罪名
    後，聲請人當場表示與告訴人為男女朋友關係，乃與張金城
    回家拿行車紀錄器以證明告訴人與聲請人之親密關係，嗣聲
    請人獨自返回警局繼續接受警詢，並交付行車紀錄器予員警
    查閱，然此一情節該警詢筆錄未為完整記載，致使聲請人在
    審理過程中喪失自首減刑之機會，有礙聲請人防禦權之行使
    。況告訴人僅對聲請人提出恐嚇取財及妨害自由告訴，警方
    知悉妨害性自主犯行係因聲請人主動交付行車紀錄器，並非
    警方偵查中先行發覺，故上開交付行車紀錄器對聲請人之自
    首認定、犯後態度等，有重大影響，此為新事實、新證據，
    應重新調查。
  ㈡量刑資料如聲請人已與被害人和解，有106年2月8日調解筆錄
    、106年12月5日辯護意旨狀所附補充和解書可按，且聲請人
    為中度殘障，法院未予考量並減輕其刑，爰聲請再審，請求
    從輕量刑等語。　　
三、經查：
　　本件聲請人雖以上開事由聲請再審，然上開自首、和解、殘
    障等節，均與罪名無關，足見聲請人對原確定判決所認定罪
    名，並無爭執，倘其主張之刑之加減事由能成立，亦屬得否
    非常上訴一節，僅影響科刑範圍，而罪名、罪質均不變，並
    非主張可獲致較輕於原判決所認罪名之判決，依前開說明，
    不生「與原判決所認罪名比較，其法定刑較輕之相異罪名」
    之結果，聲請人所舉聲請再審理由，與刑事訴訟法第420條
    第1項第6款「應受輕於原判決所認罪名之判決」要件不符，
    其聲請為無理由，應予駁回。　　
四、依刑事訴訟法第434 條第1項，裁定如主文。
中    華    民    國   110    年    1     月    28    日
                  刑事第五庭    審判長法  官  黃國永
                                      法  官  蔡川富
                                      法  官  翁世容
以上正本證明與原本無異。
如不服本裁定，應於收受本裁定後十日內向本院提出抗告狀。
                                      書記官  顏惠華
中    華    民    國   110    年    1     月    28    日